Inventaris van het archief van het Ministerie van Volksgezondheid en Milieuhygiëne: Interdepartementale Stuurgroep Revalidatiebeleid, 1968-1978 en Interdepartementale Stuurgroep Gehandicaptenbeleid, 1978-1991
Nationaal Archief, Den Haag
Ministerie van Volksgezondheid en Milieuhygiëne: Interdepartementale Stuurgroep Revalidatie Gehandicapten
Stuurgroep Revalidatie Gehandicapten
1968-1991
X23936
5.80 meter; 152 inventarisnummers.
Nationaal Archief, Den Haag
Ministerie van Volksgezondheid en Milieuhygiëne / Interdepartementale Stuurgroep Revalidatiebeleid 1968-1978 en Interdepartementale Stuurgroep Gehandicaptenbeleid, 1978-1991
Het archief van de Interdepartementale Stuurgroep Revalidatiebeleid (1968-1978) en de Interdepartementale Stuurgroep Gehandicaptenbeleid (1978-1991) bevat notulen van het overleg met bewindslieden en van het overleg met het particulier initiatief, rapporten, verslagen en publicaties. De stukken van de afzonderlijke subcommissies en werkgroepen zijn apart gehouden.
Archiefvorming
Geschiedenis van de archiefvormer
Inleiding
Geschiedenis van het archiefvormend orgaan
Na de opheffing van de Raad voor de Revalidatie
Het archief van de Raad voor de Revalidatie bevindt zich in het Algemeen Rijksarchief
werd op 28 november 1968 de Interdepartementale Stuurgroep Revalidatiebeleid (ISR) geïnstalleerd (Instellingsbeschikking 9 januari 1970, nr. 170316 DGVGZ Directie Gezondheidszorg, hoofdafdeling maatschappelijke gezondheidszorg, afdeling extramurale voorzieningen, Staatscourant nr. 11, 16 januari 1970).
Bij een gedachtewisseling in 1978 over de inhoud en reikwijdte van het revalidatiebeleid werd door de Tweede Kamer een voorkeur uitgesproken voor de term 'gehandicaptenbeleid'.
Daarmee werd onder andere beoogd meer aandacht te vragen voor de verbetering van de sociale en fysieke toegankelijkheid in de samenleving en de medische revalidatie-aspecten minder te benadrukken. Naar aanleiding van deze gedachtewisseling werd de naam van de stuurgroep gewijzigd: de term 'revalidatie' werd gewijzigd in 'gehandicapten'. Bij de kabinetsvoorstellen inzake de sanering van interdepartementale commissies werd dan ook de instellingsbeschikking gewijzigd per 6 juni 1986, nr. ISG 180754, Staatscourant 121, 27 juni 1986.
In de ISR/ISG waren vertegenwoordigd de departementen van Volksgezondheid en Milieuhygiëne, Cultuur, Recreatie en Maatschappelijk Werk, Sociale Zaken, Onderwijs en Wetenschappen, Volkshuisvesting en Ruimtelijke Ordening, Verkeer en Waterstaat, Financiën en Defensie en hun opvolgers na de diverse departementale herindelingen. De minister van Volksgezondheid, soms de staatssecretaris, is steeds belast geweest met de coördinatie.
De stuurgroep kreeg tot taak overleg te plegen en desgevraagd of uit eigen beweging de betrokken bewindslieden van advies te dienen over:
de coördinatie van maatregelen en voorzieningen op het terrein van de revalidatie
de leemten welke bestonden in de voorzieningen op het terrein van de revalidatie en de wijze waarop hierin kon worden voorzien.
Het werkterrein van de stuurgroep omvatte de revalidatie van gehandicapten. Onder gehandicapten werden onder meer begrepen: lichamelijk en zintuiglijk gehandicapten, zwakzinnigen en geesteszieken.
Na de naamswijziging van revalidatiebeleid in gehandicaptenbeleid (op wens van de Kamer) bleek het noodzakelijk binnen en buiten de overheid duidelijkheid te verschaffen over het werkterrein van de ISG (sommigen dachten aan een grote terreinuitbreiding). Daarom is toen een document opgesteld 'begrenzing en typering van het gehandicaptenbeleid, ter aanduiding van de bemoeienis van de ISG' (Kamerstuknummer 14406, volgnummer 58, 1981/ 1982, pagina 29). Dit document kreeg instemming van bewindslieden en Kamer en is al die jaren voor de betrokken departementen leidraad geweest ten aanzien van de ISG werkzaamheden (bijlage bij voortgangsnotitie gehandicaptenbeleid 1982). In dit document is ook uiteengezet dat langdurig geestelijk gestoorden (de langdurig gehandicapten onder de geesteszieken) op principiële gronden niet uit te sluiten zijn als doelgroep van de ISG; in de praktijk was /is echter de gewoonte gegroeid dat de ISG zich niet op deze doelgroep richtte. Later werd dit nog eens bevestigd bij de herziening van de instellingsbeschikking.
De hoofden van dienst van de betrokken departementen dienden de stuurgroep desgevraagd van advies en verstrekten alle ter zake dienende gegevens.
De stuurgroep kon subgroepen instellen ter bestudering van bepaalde onderwerpen of ter voorbereiding van adviezen. Van deze subgroepen konden ook niet-leden deel uitmaken. Een subgroep bracht rapport uit aan de stuurgroep.
De secretaris van de stuurgroep trad voor de subgroepen met een interdepartementale samenstelling op als secretaris, tenzij de stuurgroep op een andere wijze voorzag in het secretariaat.
De stuurgroep kon zich over bepaalde onderwerpen laten voorlichten door personen die een specifieke deskundigheid bezitten.
De stuurgroep onderhield bij de uitvoering van haar taak contact met de naar haar oordeel representatieve organisaties van het particulier initiatief (PI) en voerde daarmee regelmatig overleg. In het PI waren vertegenwoordigd: het Nederlands Orgaan Zwakzinnigenzorg, het Nederlands Orgaan Gehandicaptenbeleid en de Nederlandse Vereniging voor Revalidatie, later gebundeld in de Gehandicaptenraad, Stichting Dienstverlening Gehandicapten en Landelijk Overleg Zorg voor Geestelijk Gehandicapten.
Vanaf de instelling had de stuurgroep een aantal subcommissies ingesteld waarin naast de ambtenaren dikwijls vertegenwoordigers van het particulier initiatief en van andere indirect bij de revalidatie betrokken departementen zitting hadden. Een klein aantal daarvan is opgenomen in de inventaris.
Op chronologische volgorde waren dit:
Subcommissie 'Landelijke Commissie Vroegtijdige Onderkenning van ontwikkelingsstoornissen (LC-VTO)' (tijdelijk).
Naar aanleiding van het advies van de subcommissie 'vroegtijdige onderkenning disfunctionerende kinderen' uit 1974 vond nader overleg plaats met de voorzitter van de Commissie meervoudig gehandicapte kinderen uit de Gezondheidsraad, dr. Klapwijk en de voorzitter van de Commissie vroegtijdige onderkenning van disfunctionerende kinderen, dr. van Meurs.
Beide commissies hebben daarbij aangedrongen op de instelling van de hierboven genoemde commissie. Het Nationaal Orgaan Zwakzinnigenzorg en de Nederlandse Vereniging voor Revalidatie ondersteunden dit voorstel. Op 17 mei 1976 werd de commissie door de minister van Volksgezondheid en Milieuhygiëne geïnstalleerd met de volgende taakomschrijving:
de LC-VTO als subcommissie van de ISR heeft als centrale doelstelling het kritisch beoordelen, stimuleren en coördineren van werkzaamheden op het gebied van de vroegtijdige onderkenning van ontwikkelingsstoornissen.
de LC-VTO heeft voor de eerste fase de volgende deeltaken:
het ontwikkelen van voorstellen ter aanvulling of verbetering van werkmethoden en organisatievormen op haar terrein; teneinde dit te kunnen bereiken zal de LC-VTO:
de ontwikkelingen kritisch inventariseren en beoordelen op het gebied van de VTO primair van in hun ontwikkeling gestoorde, doch daarnaast ook van in hun ontwikkeling bedreigde kinderen in de leeftijdsfase van 0-7 jaar
de voorzieningen, netwerkrelaties en organisatielijnen, met inbegrip van de eerstelijnszorg, kritisch inventariseren en beoordelen als onderdeel van de totale hulpverlening; alsmede de ontwikkelingen daarin aangeven.
het in relatie tot het voorgaande op verzoek dan wel eigener beweging adviseren, zowel ten dienste van planning als van uitvoering, aan de ISR en andere instanties of instellingen. Met het oog op de verantwoordelijkheden van de hierbij betrokken bewindslieden kan de ISR in overleg met de LC-VTO terzake nadere regelen stellen.
De LC-VTO heeft voorts tot taak voorstellen te doen met betrekking tot de voortzetting van de werkzaamheden na de bovengenoemde periode van twee jaren.
Na afloop van de eerste fase bracht de LC-VTO in mei 1979 haar eerste rapport (ISG 3) uit en in november 1981, na de tweede fase, het eindrapport (ISG 4). In april 1983 werd het regeringsstandpunt over het eindrapport aan de Tweede Kamer gezonden. Hierin werd geconstateerd dat er nog een laatste fase nodig was voordat de Regering met voorstellen kon komen over de definitieve opzet van VTO-samenwerking. Voor deze laatste fase van de werkzaamheden van de LC-VTO werd een periode van vijf jaar uitgetrokken. De LC-VTO werd na het uitbrengen van een slotadvies op 2 september 1988 opgeheven en er werd een Landelijk Beraad VTO geïnstalleerd.
Per oktober 1988 is het LB VTO geplaatst bij de Nationale Raad voor de Volksgezondheid.
op verzoek of uit eigener beweging aan de ISG, aan de in het CCPT vertegenwoordigde ministeries en aan anderen te adviseren omtrent zaken van toegankelijkheidsbevordering
deze advisering betreft maatregelen en de coördinatie daarvan teneinde de toegankelijkheid voor gehandicapten te verruimen
De subcommissie bracht in de loop der tijd diverse (jaar)rapporten en verslagen uit.
op verzoek van de Centrale Commissie voor de Verkeersveiligheid (CCVV), ingesteld door de minister van Verkeer en Waterstaat, het inventariseren van de problemen in het verkeer voor gehandicapten met prioriteitenstelling.
De commissie bracht haar eindrapport ISG-5 uit in april 1982.
het ontwikkelen en uitwerken van ideeën omtrent inhoud en het uitvoeren van activiteiten.
De werkgroep bestond uit vertegenwoordigers van het particulier initiatief en ISG en besloot tot deelname aan het Internationaal Jaar uit het oogpunt van solidariteit met gehandicapten in andere landen. Volgens de voorstellen van de werkgroep moest de Minister van Volksgezondheid en Milieuhygiëne, wiens staatssecretaris belast was met het gehandicaptenbeleid, worden aangewezen als coördinerend minister. De werkgroep ontwierp de statuten voor de stichting en zocht leden voor de commissie, die op 30 juni 1980 de eerste kennismakingsbijeenkomst hield.
Met het uitbrengen van het verslag ISG-6 over de werkzaamheden van de stichting eindigde haar taak in 1982.
het als onafhankelijke commissie van onderzoek instellen van een inventariserend en analyserend onderzoek naar de rondom het Koninklijk Nederlands Geleidehondenfonds (KNGF) gerezen moeilijkheden en het op basis van daarop berustende bemiddelingsvoorstellen adviseren bij het tot stand brengen van structurele oplossingen.
De commissie besloot eerst gesprekken te voeren met de meest betrokkenen en, afhankelijk van de reacties, met andere groepen en personen. Ook met gebruikers die klachten hadden over de werkwijze van de KNGF en/of de geleidehonden werden gehoord.
Op 20 maart 1984 bracht de commissie haar advies uit aan de coördinerend bewindsman voor het gehandicaptenbeleid met het verzoek dit door te zenden aan de Staatssecretaris van Sociale Zaken en Werkgelegenheid.
het doen van voorstellen voor de herstructurering van de opzet en organisatie van de hulpverlening voor blinden en slechtzienden.
De werkgroep was samengesteld uit vertegenwoordigers van de Ministeries van WVC (Volksgezondheid), O en W, van instellingen, scholen en instituten voor blinden en/of slechtzienden en van cliëntenorganisaties.
De werkgroep heeft in 1984 haar rapport uitgebracht in druk, braille en in gesproken vorm. Na het regeringsstandpunt volgde in 1986 enige malen overleg met de Kamer.
Subcommissie 'Autisme' (tijdelijk) met als taak de twaalf actiepunten, genoemd in een beleidsnota (inventarisnummer 140) over autisme van eind 1984 te behandelen en zo mogelijk uit te voeren.
De twaalf punten zijn:
1 bekendheid met autisme bij hulpverleners bevorderen
2 autisme onder de aandacht brengen bij opleidingsinstellingen
3 onderbrengen van hometrainingsprojecten bij de RIAGG's
4 aanwijzen van RIAGG's voor hulpverlening aan autisten
5 voeren van overleg met sociaal-pedagogische diensten
6 ambulante hulpverlening door medische kinder- en kleuterdagverblijven
7 aanpassing regelgeving residentiële voorzieningen
8 experimentele regeling voor extra leerkrachten buitengewoon onderwijs
9 verzamelen van gegevens hulpverlening aan autisten bij Boddaertcentra
10 advies Ziekenfondsraad betreffende indicatiebesluit gezinsvervangende tehuizen
11 subsidieverlening ten behoeve van aanstelling functionaris bij de Nederlandse Vereniging voor Autisme en verwante contactstoornissen (NVA)
12 toewijzen projectfunctionaris bij de Nederlandse Vereniging voor Ambulante Geestelijke Gezondheidszorg (NVAGG).
In mei 1989 werd de eindrapportage door de voorzitter ISG aangeboden aan de staatssecretaris WVC.
Naast de genoemde subcommissies en werkgroepen heeft de Stuurgroep (interdepartementale) ambtelijke werkgroepen van tijdelijke of ad hoc karakter gevormd ter voorbereiding van adviezen, beleidsnota's en rapportages.
Per 1 juli 1991 trad de toenmalige Directeur-generaal voor de Volksgezondheid, tevens voorzitter van de Stuurgroep terug, evenals de secretaris en ging de Stuurgroep over naar het DG Welzijn met als nieuwe voorzitter de directeur Gehandicaptenbeleid en als secretaris een ambtenaar van deze directie. Derhalve is de inventaris afgesloten op deze datum.
Vergaderingen
Openbare Commissievergaderingen met de Vaste en/of Bijzondere Commissie voor het Gehandicaptenbeleid van de Tweede Kamer
26-06-1978 14406 012 Schets van de huidige situatie van het revalidatiebeleid
08-10-1979 14406 034 Schets van de huidige situatie van het revalidatiebeleid
Uitgebreide Commissievergaderingen met de Vaste en/of Bijzondere Commissie voor het Gehandicaptenbeleid van de Tweede Kamer
06-06-1983 14406 073/089 Voortgangsrapportage gehandicaptenbeleid (14406)
Nota gehandicaptenvervoer (17836)
Brief inzake vroegtijdige onderkenning van ontwikkelingsstoornissen (17872)
Snelle indiening memorie van antwoord wetsontwerp 17384
Beleid geldelijke steun huisvesting gehandicapten
Knielbus
27-06-1983 17900 006/013 Geestelijk gehandicapten
Hulpverlening gezinnen met gehandicapt kind (motie 19 rapport)
Vroegtijdige onderkenning van ontwikkelingsstoornissen
Niet invoeren eigen bijdrageregeling
Voornemen vermindering rijksbijdrage provinciale overlegorganen
03-10-1983 17899 005 Positie gehandicapt kind dat thuis verzorgd wordt (vervolg-rapport motie 19)
27-05-1985 18766 Nota autisme
25-11-1985 14406 106/118 Dagopvang van oudere gehandicapten
Centrale wachtlijst zwakzinnigenzorg
'Stappenplan' inzake vervoer van gehandicapten
Voorziening in de behoefte aan doventolken
Hulpverlening aan gezinnen met gehandicapt kind (eindnota motie 19)
Experiment met liftbussen
Toegankelijkheid van openbare gebouwen
Toegankelijkheid materieel Nederlandse Spoorwegen
Wetenschappelijk onderzoek naar Multiple Sclerose
Opleidingen voor gehandicapten
Zorg op maat
Advisering door de Gehandicaptenraad
03-03-1986 19438 002 Revalidatie
09-05-1988 20286 Ontwikkelingen dagopvang geestelijk gehandicapten
20480 Structurering zorg licht-geestelijk gehandicapten
21-05-1990 20931 013 Zorg- en dienstverlening geestelijk gehandicapten
18-12-1991 22474 003 Mentorschap tbv meerderjarigen
Mondeling Overleg met de Vaste en/of Bijzondere Commissie voor het Gehandicaptenbeleid van de Tweede Kamer
24-11-1981 14406 052
08-12-1981 14406 055
21-01-1982 14406 057
15-12-1982 14406 062
19-01-1983 14406 063
17-03-1983 14406 066
15-12-1983 14406 094
05-06-1984 18100 065
28-06-1984 14406 098
18-09-1985 14406 100
12-09-1985 14406 105
05-12-1985 14406 120
27-02-1986 19318 003
04-12-1986 19700 139
25-02-1987 14406 134
17-03-1987 14406 139
22-06-1988 14406 140
25-02-1990 14406 145
07-06-1990 17872 007
24-01-1991 14406 149
Geschiedenis van het archiefbeheer
Geschiedenis van het archief
Bij de aanvang van de inventarisatiewerkzaamheden bestonden er in feite 2 archieven, namelijk het archief van het secretariaat, bestaande uit ± 40 m¹ ordners en ± 20 m¹ dossiers, gevormd door het archiefbureau dat werkzaam was voor de stuurgroep.
Vanwege de talloze subcommissies waren er vele dubbelen aanwezig waardoor de totale hoeveelheid archiefmateriaal groter was dan normaal gesproken het geval zou zijn.
De gang van zaken was dat alle inkomende post geregistreerd werd op het archiefbureau en naar de ISG gestuurd. Daar werd een kopie gemaakt voor eigen gebruik en het origineel werd retour gezonden naar het archiefbureau. De ISG werkte in feite met een archief van afschriften en had daarvoor een andere indeling gekozen dan het archiefbureau.
Bij de overgang van de stuurgroep naar het DG Welzijn werd het vrijwel totale archiefbestand overgedragen aan het semi-statisch archief.
De verwerving van het archief
Overbrenging van een overheidsarchief
Inhoud en structuur van het archief
2.27
Selectie en vernietiging
De archiefbescheiden van veel subcommissies van de ISG en van het LC-VTO zijn niet opgenomen in de inventaris, maar na verkregen toestemming van de actor vernietigd. Ook de bescheiden, voorkomend op de lijst van voor vernietiging in aanmerking komende archiefbescheiden van het Departement van Volksgezondheid en Milieuhygiëne uit 1982, AZ/PAZ 81803, zijn vernietigd, eveneens na toestemming van de actor.
Lijst van vernietigde archiefbescheiden van de ISR/ISG
agendaboeken ISR/ISG 1980-1988
alg. corr. betr. de ISG 1970-1991
uitnodigingen aan de ISG 1970-1991
ter kennisneming ontvangen stukken, oa IDC/NIG 1970-1991
deelneming aan congressen ed 1970-1991
afgewezen subsidieverzoeken 1970-1991
projectgroepen CCPT 1980-1982
Subcommissies van het LC VTO:
begeleidingscommissie 1979-1987
brede begeleidingscommissie 1980-1981
deelredactie videoband 1984-1986
eindredactiecie video 1984-1987
landelijk coordinatorenoverleg 1982-1987
overleg bel. preventie aangeboren afwijkingen (OPA) 1985-1986
overleg coordinatoren/begel.cie regio midden/west 1986-1987
projectgroep bibliografie 1985-1987
projectgroep begel. VTO eval.onderzoek (NIK/NIPG) 1984-1987
projectgroep begeleiding evaluatie-onderzoek1985-1986
projectgroep evaluatieonderzoek 1984-1987
redactiecie vh project video probleemkinderen 1980-1984
stuurgroep vervaardigen videobanden/films 1980
subcie financiering 1977-1981
subcie erkenningseisen 1979-1980
subcie methodiek selectie 1979-1981
subcie 4-7 jarigen 1979-1981
subcie deskundigheidsbevordering 1983-1986
subcie emotionele en relationele stoornissen 1979-1980
subcie onderzoek 1983-1987
subcie registratie 1979-1981
voorbereidingsgroep voorlichting 1984
werkgroep voorbereiding studiedag 1980-1981
werkgroep voorlichting 1984-1986
werkgroep toekomst 1977-1987
werkgroep landelijk steunpunt 1987
werkgroep ethische aspecten 1977
werkgroep handboeken 1983-1987
werkgroep oost Gelderland 1986-1987
Alg. corr. betr. VTO 1975-1990
Afgewezen verzoeken om subsidie VTO 1980-1989
Toegezonden corr. oa van Dr J.S. de Vries 1969-1990
Jaarverslagen VTO-samenwerkingsverbanden ea 1981-1989
Rapp. en bespr. VTO, verwerkt in de inventaris 1984-1988
Hoorzittingen VTO, verwerkt in de inventaris 1978-1981
Adressenbestanden VTO 1983
Corr. met de Stg Integratie Buitenbeentjes 1977-1980
Verslagen v studiebijeenkomsten en congressen VTO 1980-1987
Na het jaar 2000 komen voor de vernietiging in aanmerking de stukken van de subcommissies van de ISR/ISG:
ambt. ondersteuningsgroep intern. jaar gehand. 1978-1983
cie onderzoek blindengeleidehonden -1984
cie ad hoc wetenschappelijk onderzoek -1991
cie autisme 1985-1988
subcie experiment vervoerssysteem gehandicapten
subcie onderzoek -1991
subcie geestelijk gehandicapten
subcie motie 19
subcie regionalisatie hulpverlening blinden en slechtzienden
subcie legitimatiekaart
subcie verkeersproblemen gehandicapten 1981-1982
subcie aangepaste woonvormen 1971-1975
subcie wetgeving toegankelijkheid -1975
subcie vroegt. onderkenning disfunctionerende kinderen -1974
subcie gevolgen decentralisatie
subcie bestudering problem. functioneren prov. reval. -1973
Ordening van het archief
De indeling van de inventaris is als volgt: eerst de archiefbescheiden van de ISR/ISG, het overleg met de Bewindslieden en met het Particulier Initiatief en vervolgens de bescheiden van de subactoren.
Aanwijzingen voor de gebruiker
Openbaarheidsbeperkingen
Volledig openbaar.
Materiële beperkingen
Aanvraaginstructie
Openbare archiefstukken kunnen online worden aangevraagd en gereserveerd. U kunt dit ook via de terminals in de studiezaal van het Nationaal Archief doen. Om te kunnen reserveren dient u de volgende stappen te volgen:
U maakt een profiel aan op www.gahetna.nl, en logt vervolgens in
Via de archiefinventaris (alleen de beschrijvingen met rode nummers) selecteert u het gewenste archiefstuk door op de knop 'Reserveren' te klikken
In het volgende scherm geeft u aan op welke dag u het archiefstuk wilt inzien
Indien u zich bevindt in de studiezaal en een tafelnummer heeft ontvangen kunt u dit nummer vermelden. Als u geen tafelnummer heeft kunt u tafelnummer 777 laten staan
Vervolgens bevestigt u uw reservering door deze te versturen.
Verwant materiaal
Beschikbaarheid van kopieën
Beschrijving van de series en archiefbestanddelen
- Interdepartementale Stuurgroep Gehandicaptenbeleid, 0.
  - Stukken betreffende de opheffing van de Raad voor de Revalidatie en de instelling van de Interdepartementale Stuurgroep Revalidatiebeleid (ISR)., 1968-1970; 1; 1 omslag
  - Notulen van de plenaire vergaderingen, met bijlagen., 1968-1991; 2-53; 52 omslagen
    - 1968-1969, 2
    - 1970-1971, 3
    - 1972-1975, 4
    - 1976 januari-mei, 5
    - 1976 juni-september, 6
    - 1976 oktober-december, 7
    - 1977 januari-juni, 8
    - 1977 juli-december, 9
    - 1978 januari-mei, 10
    - 1978 juni-oktober, 11
    - 1978 november-december, 12
    - 1979 januari-maart, 13
    - 1979 mei-juli, 14
    - 1979 augustus-november, 15
    - 1980 januari-maart, 16
    - 1980 april-september, 17
    - 1980 oktober-december, 18
    - 1981 januari-maart, 19
    - 1981 april-juli, 20
    - 1981 augustus, 21
    - 1981 september-december, 22
    - 1982 januari-maart, 23
    - 1982 april, 24
    - 1982 mei-augustus, 25
    - 1982 september-december, 26
    - 1983 januari-februari, 27
    - 1983 maart-april, 28
    - 1983 april-september, 29
    - 1983 oktober-december, 30
    - 1984 januari-april, 31
    - 1984 mei-augustus, 32
    - 1984 september-december, 33
    - 1985 januari-maart, 34
    - 1985 april-juli, 35
    - 1985 september-december, 36
    - 1986 januari-april, 37
    - 1986 mei-juni, 38
    - 1986 september-november, 39
    - 1987 januari-maart, 40
    - 1987 april-juni, 41
    - 1987 augustus-oktober, 42
    - 1987 november-december, 43
    - 1988 januari-april, 44
    - 1988 mei-augustus, 45
    - 1988 september-december, 46
    - 1989 januari-maart, 47
    - 1989 april-september, 48
    - 1989 oktober-december, 49
    - 1990 januari-mei, 50
    - 1990 juni-december, 51
    - 1991 januari-maart, 52
    - 1991 april-juni, 53
  - Rapporten van de ISR/ISG., 1975-1982; 115-121; 7 delen
    - ISR-1: aangepaste woonvormen, 1976., 115
    - ISR-2: meer toegankelijkheid voor gehandicapten in Nederland, 1975., 116
    - ISR-3: eerste rapport van de landelijke commissie VTO, 1979., 117
    - ISR-3a: VTO-structuren, 1978., 118
    - ISG-4: eindrapport van de landelijke commissie VTO, 1981., 119
    - ISG-5: eindrapportage subcommissie verkeersproblemen gehandicapten, 1982., 120
    - ISG-6: internationaal jaar van de gehandicapten 1981, 1982., 121
  - Notulen van het overleg met de bewindslieden, met bijlagen., 1977-1990; 54-62; 9 omslagen
    - 1977, 54
    - 1978, 55
    - 1979, 56
    - 1980-1981, 57
    - 1982, 58
    - 1983, 59
    - 1984-1985, 60
    - 1986-1987, 61
    - 1988-1990, 62
  - Notulen van het overleg met het particulier initiatief (PI), met bijlagen., 1977-1991; 63-70; 8 omslagen
    - 1977-1979, 63
    - 1980-1981, 64
    - 1982-1983, 65
    - 1984-1985, 66
    - 1986-1987, 67
    - 1988, 68
    - 1989, 69
    - 1990-1991, 70
- Landelijke commissie vroegtijdige onderkenning ontwikkelingsstoornissen (VTO), 1.
  - Notulen van de vergaderingen van de LC VTO, met bijlagen., 1976-1988; 71-84; 14 omslagen
    - 1976, 71
    - 1977, 72